臺灣士林地方法院刑事判決
                                      110年度訴字第330號
公  訴  人  臺灣士林地方檢察署檢察官
被      告  彭彥彰



選任辯護人  蕭萬宏  律師
            諶亦蕙  律師
            李菁琪  律師
上列被告因毒品危害防制條例案件，經檢察官提起公訴（110 年
度偵字第62號），暨併案審理（110 年度偵字第9353號），本院
判決如下：
    主  文
彭彥彰製造第二級毒品，處有期徒刑貳年捌月。扣案如附表編號
3 所示之物沒收銷燬之；扣案如附表編號1 、4 至17所示之物均
沒收之。
    犯罪事實
一、彭彥彰明知大麻係毒品危害防制條例第2 條第2 項第2 款所
    公告列管之第二級毒品，不得非法製造、持有，竟基於製造
    第二級毒品大麻之犯意，於民國109 年1 月間某日，在臺北
    市信義區某處，購入大麻種子，另自網路上習得栽種大麻技
    術，並上網購買各項大麻之栽種設備，於109 年3 月間某日
    起，在新北市淡水區民族路256 號5 樓，使用營養液、溫溼
    度計、生長燈、澆水器、風扇、克隆膠、肥料、二氧化碳鋁
    瓶、生長棚、PH計等栽種設備栽種第二級毒品大麻，其先將
    大麻種子泡水2 至3 日待發芽後，將大麻種子種入土壤盆栽
    以培養土栽種，並放置生長棚內，持續持澆水器以水澆水並
    以生長燈設備照光，期間定期施以水分、肥料、營養液，並
    以溫濕度計控制濕度、以二氧化碳鋁瓶加速大麻生長、以風
    扇作為空氣循環之用、以PH計測量水質，待所栽種之大麻植
    株熟成開花後，復持剪刀採集大麻植株上之葉片、大麻花，
    以綁在衣架上方式透過冷氣除溼、除濕機以陰乾、風乾，並
    將已乾燥大麻收集裝袋，完成製程達易於施用之程度，製造
    完成第二級毒品大麻。嗣於109 年12月8 日上午8 時5 分許
    ，為警持本院法官核發之搜索票，在新北市○○區○○路00
    0 號5 樓查獲，並扣押取得其所有附表各編號所示之物。
二、案經基隆市警察局第一分局報告臺灣士林地方檢察署檢察官
    偵查起訴。
    理  由
壹、證據能力部分：
一、按被告以外之人於審判外之言詞或書面陳述，除法律有規定
    者外，不得作為證據；被告以外之人於審判外之陳述，雖不
    符刑事訴訟法第159 條之1 至第159 條之4 之規定，而經當
    事人於審判程序同意作為證據，法院審酌該言詞陳述或書面
    陳述作成時之情況，認為適當者，亦得為證據，刑事訴訟法
    第159 條第1 項、第159 條之5 第1 項分別定有明文。查本
    判決下列所引用之被告以外之人於審判外之言詞及書面陳述
    ，固屬傳聞證據，惟檢察官、被告及其辯護人於本院準備程
    序及審理中，均同意有證據能力，本院審酌各該證據資料之
    作成情況，核無違法取證或其他瑕疵，且與本案具有關連性
    ，認以之作為證據應屬適當，是依刑事訴訟法第159 條之5
    第1 項規定，前揭證據資料均有證據能力。
二、本判決認定犯罪事實所引用之後列非供述證據，經核其作成
    及取證程序均無違法之處，與本案亦具有關連性，檢察官、
    被告及其辯護人復皆同意各該證據之證據能力，依刑事訴訟
    法第158 條之4 反面解釋，自均有證據能力。
貳、實體部分：
一、上揭犯罪事實，業據被告於偵查、本院準備程序及審理中均
    坦承不諱，並證人林文惠於警詢中證述明確（參見110 偵62
    卷第15頁至第17頁、110 偵9353卷第18頁至第20頁）、並有
    臺灣士林地方法院109 年聲搜字1046號搜索票、基隆市警察
    局第一分局搜索扣押筆錄、扣押物品收據、扣押物品目錄表
    各1 份（參見110 偵62卷第19頁至第31頁、110 偵9353卷第
    21頁至第28頁、第73頁）、基隆市警察局第一分局扣押物品
    清單1 份（參見110 偵62卷第105 頁至第110 頁、第113 頁
    至第120 頁）、現場照片1 份（參見110 偵62卷第47頁至第
    57頁、第121 頁至第123 頁））、刑案現場照片共53張（參
    見110 偵9353卷第45頁至第71頁）、刑案現場示意圖1 份（
    參見110 偵9353卷第72頁）、法務部調查局濫用藥物實驗室
    110 年2 月22日調科壹字第11023001190 號鑑定書1 份（參
    見110 偵62卷第97頁至第98頁、110 偵9353卷第33頁至第34
    頁）、內政部警政署保安警察三總隊第一大隊偵查報告書1
    份（參見109 他4494卷第5 頁至第16頁）、樂購蝦皮股份有
    限公司109 年7 月17日樂購蝦皮字第0200717002S 號函檢附
    用戶申設及交易明細相關資料各1 份（參見109 他44 94 卷
    第17頁至第19頁）、台灣電力公司台北南區營業處109 年8
    月6 日北南費核證字第109004915 號函檢附電費繳費憑證各
    1 份（參見109 他4494卷第21頁）、台灣電力公司台北南區
    營業處109 年8 月6 日北南費核證字第109004914 號函檢附
    電費繳費憑證各1 份（參見109 他4494卷第22頁）、手提抄
    表機系統、台灣自來水公司水費查詢結果、台灣自來水公司
    繳費一覽表各1 份（參見109 他4494卷第23頁至第25頁）、
    被告彭彥彰雙向通聯表、通聯調閱查詢單各1 份（參見109
    他4494卷第29頁至第34頁）、通聯調閱查詢單共24份（參見
    109 他4494卷第35頁至第40頁）、翔賀保全股份有限公司、
    春天悅灣社區包裹登記簿各1 份（參見109 他4494卷第41頁
    至第84頁）、內政部警政署保安警察第三總隊第一大隊109
    月12月10日保三壹警偵字第1090013086號函檢附彭彥彰涉嫌
    違反毒品危害防制條例案偵查報告1 份及雙向通聯暨網路歷
    程資料光碟1 片（參見109 他4494卷第99頁至第172 頁，光
    碟附於卷末光碟片存放袋）、被告彭彥彰勘察採證同意書、
    基隆市警察局第一分局偵辦毒品案件尿液檢體對照表、查獲
    毒品案件犯嫌通聯紀錄表各1 份（參見110 偵62卷第41頁至
    第45頁、110 偵9353卷第35頁至第38頁）、台灣檢驗科技股
    份有限公司濫用藥物實驗室- 台北濫用藥物檢驗報告1 份（
    參見110 偵62卷第111 頁、110 偵9353卷第37頁）、基隆市
    警察局現場勘查報告1 份（參見110 偵9353卷第39頁至第44
    頁）附卷可憑，並有附表各編號所示之物扣案可憑，應甚明
    確，而堪認定。
二、扣案如附表編號1 至4 所示之物經送法務部調查局鑑定，其
    鑑定結果：
  ㈠送驗植株檢品6 株（本局編號1-3 、1-4 、2-1 至2-4 ）經
    檢視葉片外觀均具大麻特徵，隨機抽樣3 株檢驗均含第二級
    第24項毒品大麻成分。
  ㈡送驗煙草檢品3 包（原編號5 至7 ）經檢驗均含第二級第24
    項毒品大麻成分，合計淨重67.50 公克（驗餘淨重67.20 公
    克，空包裝總重75.88 公克）。
  ㈢送驗種子2 包（原編號3 、4 ）共118 顆，經檢視外觀均與
    大麻種子一致，隨機抽樣11顆進行發芽試驗，發現其中3 顆
    具發芽能力且含第二級第24項毒品大麻成分，種子發芽率27
    % ，種子合計淨重1.14公克（驗餘淨重1.04公克，空包裝總
    重13.19 公克）。
  ㈣送驗枯枝檢品5 包（本局編號1-1 、1-2 、1-5 至1-7 ），
    經檢視為植物乾燥莖，不予檢驗。此有法務部調查局濫用藥
    物實驗室110 年2 月22日調科壹字第11023001190 號鑑定書
    附卷可憑（參見110 年度偵字第62偵卷第97頁）。
三、綜上所述，本件事證明確，足認被告之任意性自白核與事實
    相符，堪以採信。本案事證明確，被告上揭犯行堪以認定，
    應依法論科。
四、論罪科刑：
  ㈠按大麻係屬毒品危害防制條例第2 條第2 項第2 款所列之第
    二級毒品，不得非法製造。核被告所為，係犯毒品危害防制
    條例第4 條第2 項之製造第二級毒品罪。被告製造前持有大
    麻種子、意圖製造而栽種大麻之低度行為，均為製造大麻之
    高度行為所吸收，又製造後單純持有大麻及種子之低度行為
    ，為製造行為之當然結果，均不另論罪。被告自109 年3 月
    間迄109 年12月8 日為警查獲時止，在系爭租屋處，接續栽
    種大麻，並製造完成烘乾之大麻，係基於同一犯意下所為接
    續行為，各行為間之獨立性極為薄弱，依一般社會健全概念
    ，在時間差距上難以強行分開，在刑法評價上，以視為數個
    舉動之接續施行，合為包括之一行為予以評價，較為合理，
    應論以接續犯一罪。又按犯罪之行為，有一經著手，即已完
    成者，例如學理上所稱之即成犯；亦有著手之後，尚待發生
    結果，為不同之評價者，例如加重結果犯、結果犯；而犯罪
    之實行，學理上有接續犯、繼續犯、集合犯、吸收犯、結合
    犯、連續犯、牽連犯、想像競合犯等分類，前5 種為實質上
    一罪，後3 者屬裁判上一罪，因均僅給予一罪之刑罰評價，
    故其行為之時間認定，當自著手之初，持續至行為終了，並
    延伸至結果發生為止，倘上揭犯罪時間適逢法律修正，跨越
    新、舊法，而其中部分作為，或結果發生，已在新法施行之
    後，應即適用新規定，不生依刑法第2 條比較新、舊法而為
    有利適用之問題（最高法院100 年度台上字第5119號判決要
    旨參照）。被告自109 年3 月間起至109 年12月8 日止為前
    揭裁種、烘乾、收集、儲存均屬製造第二級毒品之行為，屬
    於接續犯之實質上一罪關係，是縱毒品危害防制條例第4 條
    於109 年1 月15日修正，並於同年7 月15日施行，揆諸前開
    說明，應直接適用109 年1 月15日修正後之毒品危害防制條
    例第4 條第2 項規定，不生新舊法比較之問題。辯護意旨既
    認109 年6 月間被告製造大麻應適用修正前毒品危害防制條
    例第4 條第2 項製造二級毒品罪之規定，又認109 年11月間
    被告栽種大麻並無採收之行為，應構成同條例第12條栽種大
    麻罪，其間又主張被告係以一行為同時觸犯上開二罪，應從
    一重之製造二級毒品罪論處，容有誤會。再併案之臺灣士林
    地方檢察署110 年度偵字第9353號案件，與本案起訴之案件
    屬同一案件，本院自得併為審理，附此敘明。
  ㈡刑之減輕部分：
  1.毒品危害防制條例第17條第2項：按毒品危害防制條例第17
    條第2 項規定，犯第4 條至第8 條之罪於偵查及歷次審判中
    均自白者，減輕其刑。查被告就本案製造第二級毒品之犯行
    ，於警詢、檢察官偵查及本院準備程序及審理中均坦承犯行
    ，已如前述，應依毒品危害防制條例第17條第2 項之規定，
    減輕其刑。至被告主張前於110 年8 月20日至臺北市政府警
    察局士林分局指認所持有大麻之上游（承辦員警李宗建、陳
    宥綸），惟經本院函詢臺灣士林地方檢察署承辦本案之檢察
    官，該檢察官回覆經電詢臺北市政府警察局士林分局承辦員
    警陳宥綸，目前仍在追查中，尚無查獲其他正犯或共犯，此
    有臺灣士林地方檢察署110 年9 月24日士檢卓文110 偵62字
    第1109040733號函、臺北市政府警察局士林分局110 年9 月
    27日北市警士分刑字第1103016550號函及臺北市政府警察局
    士林分局110 年11月10日北市警士分刑字第1103043406號函
    各1 紙附卷可憑（參見本院卷第85至87頁、第229頁），是
    被告尚無毒品危害防制條例第17條第1 項減刑規定之適用，
    附此敘明。
  2.刑法第59條：
  ⑴按犯罪之情狀顯可憫恕，認科以最低度刑仍嫌過重者，得酌
    量減輕其刑，刑法第59條定有明文。再刑事審判旨在實現刑
    罰權之分配的正義，故法院對有罪被告之科刑，應符合罪刑
    相當之原則，使輕重得宜，罰當其罪，以契合社會之法律感
    情，此所以刑法第57條明定科刑時應審酌一切情狀，尤應注
    意該條所列10款事項以為科刑輕重之標準，並於同法第59條
    賦予法院以裁量權，如認犯罪之情狀可憫恕者，得酌量減輕
    其刑，俾使法院就個案之量刑，能斟酌至當。且考刑法第59
    條立法理由：科刑時原即應依第57條規定審酌一切情狀，尤
    應注意該條各款所列事項，以為量刑標準，本條所謂「犯罪
    之情狀顯可憫恕」，自係指裁判者審酌第57條各款所列事項
    以及其他一切與犯罪有關之情狀之結果，認其犯罪足堪憫恕
    者而言，即必於審酌一切之犯罪情狀，在客觀上顯然足以引
    起一般同情，認為縱予宣告法定最低刑度猶嫌過重者，始有
    其適用（最高法院38年台上字第16號、45年台上字第1165號
    及51年台上字第899 號等判決意旨參照）。是法院審酌刑法
    第59條酌減事由時，仍應依刑法第57條科刑事由通盤考量，
    若認犯罪情狀確可憫恕，認科以最低度刑仍嫌過重者，即得
    酌量減輕其刑，二者並非截然可分，不得合併審究。
  ⑵經查，本案被告上揭所為，無視國家對於杜絕毒品危害之禁
    令，其行為固屬不當，應予非難，惟衡諸被告本案製造大麻
    之目的，其係稱：「我原本並沒有要栽種，是無意間發現大
    麻花裡面有夾雜種子，因為避免怕購買而有被查獲的風險，
    而且也可以省錢，所以我就嘗試自己栽種。」等情（參見本
    院卷第205至206頁），復參諸扣得大麻成品之數量非鉅，可
    認本案所製造之大麻應非為被告販賣圖利之用，亦尚未及流
    通在外，則被告犯罪情節相較於單純為散播毒害於眾而製造
    毒品之毒梟自屬輕微，而毒品危害防制條例第4 條第2 項之
    製造第二級毒品罪，其法定刑為無期徒刑或10年以上有期徒
    刑，得併科1,500 萬元以下罰金之重刑，雖依毒品危害防制
    條例第17條第2 項規定減輕其刑後，最輕刑度仍為5 年以上
    有期徒刑，不無情輕法重之情，認縱科以依前開減輕其刑後
    之最低刑度仍嫌過重，乃依刑法第59條之規定，就被告刑度
    部分再予酌減，並依刑法第70條之規定遞減其刑。
  ㈢量刑：爰以行為人之責任為基礎，審酌被告前未曾因故意犯
    罪而受有期徒刑以上刑之宣告，此有臺灣高等法院被告前案
    紀錄表在卷可憑（參見本院卷第11頁），可認其品行尚佳；
    參以其自陳上開栽種大麻之犯罪動機；雖其栽種大麻進而製
    造第二級毒品，惟製成之大麻成品數量尚非甚鉅，亦未流入
    市面造成更大危害；兼衡其犯罪之手段、情節、犯後業已自
    白前開犯罪事實，可認其犯後態度尚佳；兼衡其自陳大學畢
    業、已婚、目前無小孩，目前從事室內設計師工作，因為疫
    情的關係，收入不高，以今年而言，目前大概約新臺幣50幾
    萬元，曾從事公益活動，有其提出之感謝狀（參見本院卷第
    99至118頁）等一切情狀，量處如主文所示之刑，以資懲儆
    ，另本件不符合緩刑之規定，自無法依該規定減刑，附此敘
    明。
五、沒收：
  ㈠按查獲之第一、二級毒品及專供製造或施用第一、二級毒品
    之器具，不問屬於犯罪行為人與否，均沒收銷燬之，毒品危
    害防制條例第18條第1 項前段定有明文。扣案如附表編號3
    所示之物，係被告製造第二級毒品罪而遭查獲之大麻成品，
    應依上開規定宣告沒收銷燬之。至鑑驗時用罄部分，因已滅
    失，不另諭知沒收銷燬之。
  ㈡次按犯毒品危害防制條例第4 條至第9 條、第12條、第13條
    或第14條第1 項、第2 項之罪者，其供犯罪所用之物，不問
    屬於犯罪行為人與否，均沒收之，同條例第19條第1 項亦有
    明定。查扣案如附表編號5 至17均係被告所有供本案製造第
    二級毒品大麻所用之物，業據被告自承在卷，均應依毒品危
    害防制條例第19條第1 項規定宣告沒收之。
  ㈢再按大麻之幼苗或植株，縱含有第二級毒品大麻之成分，如
    未經加工製造成易於施用之製品，應僅屬製造第二級毒品大
    麻之原料而已，尚難認係第二級毒品，是扣案之大麻植株，
    雖檢出大麻成分，惟尚未加工製造成易於施用之製品，僅屬
    製造第二級毒品大麻之原料，性質上尚難認係第二級毒品大
    麻，自不應依毒品危害防制條例第18條第1 項之規定，宣告
    沒收銷燬（最高法院99年度台上字第2048號判決意旨參照）
    。又行政院依據毒品危害防制條例第2 條第3 項公告之「毒
    品之分級及品項」規定（見毒品危害防制條例第2 條第2 項
    第2 款所示附表二編號24所載），列屬第二級毒品之大麻，
    並不包括大麻全草之成熟莖及其製品（樹脂除外），及由大
    麻全草之種子所製成不具發芽活性之製品，質言之，整株大
    麻（即大麻全草）中，應只有成熟莖、根以外部分，係屬列
    管之第二級毒品（最高法院98年度台上字第6568號、99年度
    台上字第928 號判決意旨參照）。查扣案如附表編號1 、4 
    所示大麻植株、種子，雖經檢驗結果均含大麻成分，已如前
    述，因尚未達可供施用之程度，性質上仍非屬第二級毒品，
    然上開扣案之大麻植株、種子等物既屬製造第二級毒品大麻
    之原料，揆諸上開所述，尚與毒品危害防制條例第18條第1 
    項前段所規定，已製造完成應沒收銷燬之第二級毒品大麻有
    別，惟既具有大麻成分，而毒品危害防制條例對於持有第二
    級毒品大麻及大麻種子均有禁止及處罰之規定，應屬違禁物
    ，而應依刑法第38條第1 項之規定宣告沒收。至於鑑驗中所
    滅失之部分，既已滅失，爰不再諭知沒收，又其他扣案之物
    均與本案犯罪無關，均不予宣告沒收，附此敘明。
據上論斷，應依刑事訴訟法第299 條第1 項前段，毒品危害防制
條例第4 條第2 項、第17條第2 項、第18條第1 項前段、第19條
第1 項，刑法第11條、第59條、第38條第1 項，判決如主文。
本案經檢察官張君如提起公訴，檢察官林在培到庭執行職務。
中　　華　　民　　國　110 　　年　　11　　月　　19　　日
                  刑事第六庭審判長法  官  雷雯華
                                  法  官  李建忠
                                  法  官  李欣潔
以上正本證明與原本無異。
如不服本判決，應於收受判決後20日內向本院提出上訴書狀，並
應敘述具體理由；其未敘述上訴理由者，應於上訴期間屆滿後20
日內向本院補提理由書（均須按他造當事人之人數附繕本），「
切勿逕送上級法院」。告訴人或被害人如對於本判決不服者，應
具備理由請求檢察官上訴，其上訴期間之計算係以檢察官收受判
決正本之日期為準。
                                  書記官  朱宮瑩
中　　華　　民　　國　　110 　年　　11　　月　　19　　日
附錄本案論罪科刑所犯法條：
毒品危害防制條例第4條
製造、運輸、販賣第一級毒品者，處死刑或無期徒刑；處無期徒
刑者，得併科新臺幣3 千萬元以下罰金。
製造、運輸、販賣第二級毒品者，處無期徒刑或10年以上有期徒
刑，得併科新臺幣1 千5 百萬元以下罰金。
製造、運輸、販賣第三級毒品者，處7 年以上有期徒刑，得併科
新臺幣1 千萬元以下罰金。
製造、運輸、販賣第四級毒品者，處5 年以上12年以下有期徒刑
，得併科新臺幣5 百萬元以下罰金。
製造、運輸、販賣專供製造或施用毒品之器具者，處1 年以上7
年以下有期徒刑，得併科新臺幣1 百50萬元以下罰金。
前五項之未遂犯罰之。

附表

編號 扣案物品名稱（依卷附之基隆市警察局第一分局扣押物品清單記載，見110年度偵字第62號偵卷第113 、第117 至119頁） 數量 檢驗結果 1 大麻植株 （即110 年度毒保字第71號基隆市警察局第一分局扣押物品清單編號1 、2中1-3 、1-4 、2-1 至2-4） 6 株 送驗植株檢品6 株，經檢視葉片外觀均具大麻特徵，隨機抽樣3 株檢驗均含第二級毒品大麻成分。 【法務部調查局濫用藥物實驗室110 年2 月22日調科壹字第11023001190 號鑑定書，見110年度偵字第62偵卷第97頁 】 2 植物乾燥莖 （即110 年度毒保字第71號基隆市警察局第一分局扣押物品清單編號1 中1-1 、1-2 、1-5 至1-7 ） 5 株 送驗枯枝檢品5 株，經檢視為植物乾燥莖，不予檢驗。 【法務部調查局濫用藥物實驗室110 年2 月22日調科壹字第11023001190 號鑑定書，見110 年度偵字第62偵卷第97頁】 3 大麻（乾燥大麻葉、花） （即110 年度毒保字第71號基隆市警察局第一分局扣押物品清單編號5 至7） 3包 送驗菸草檢品3 包，經檢驗均含第二級毒品大麻成分，合計淨重67.50 公克（驗餘淨重67.20 公克，空包裝總重75.88公克）。 【法務部調查局濫用藥物實驗室110 年2 月22日調科壹字第11023001190 號鑑定書，見110 年度偵字第62偵卷第97頁】 4 大麻種子 （即110 年度毒保字第71號基隆市警察局第一分局扣押物品清單編號3 至4） 2包 送驗種子2 包，共118 顆，經檢視外觀均與大麻種子一致，隨機抽樣11顆進行發芽試驗，發現其中3 顆具發芽能力且含第二級毒品大麻成分，種子發芽率27% ，種子合計淨重1.14公克（驗餘淨重1.04公克，空包裝總重13.19公克）。 【法務部調查局濫用藥物實驗室110 年2 月22日調科壹字第11023001190 號鑑定書，見110年度偵字第62偵卷第97頁 】 5 營養液（即110 年度保管字第200 號基隆市警察局第一分局扣押物品清單編號1 ） 1瓶  6 溫溼度計（即110 年度保管字第200 號基隆市警察局第一分局扣押物品清單編號2 ） 1台  7 生長燈（即110 年度保管字第200 號基隆市警察局第一分局扣押物品清單編號3 ） 2台  8 澆水器（即110 年度保管字第200 號基隆市警察局第一分局扣押物品清單編號4 ） 2個  9 風扇（即110 年度保管字第200 號基隆市警察局第一分局扣押物品清單編號5 ） 1台  10 克隆膠（即110 年度保管字第200 號基隆市警察局第一分局扣押物品清單編號6 ） 1個  11 肥料（即110 年度保管字第200 號基隆市警察局第一分局扣押物品清單編號7 ） 1組  12 二氧化碳鋁瓶（即110 年度保管字第200 號基隆市警察局第一分局扣押物品清單編號8 ） 1支  13 生長棚（即110 年度保管字第200 號基隆市警察局第一分局扣押物品清單編號9 ） 1組  14 PH計（即110 年度保管字第200 號基隆市警察局第一分局扣押物品清單編號10） 1台  15 剪刀（即110 年度保管字第200 號基隆市警察局第一分局扣押物品清單編號11） 1支  16 研磨缽（即110 年度保管字第200 號基隆市警察局第一分局扣押物品清單編號12） 1個  17 剪刀（即110 年度保管字第200 號基隆市警察局第一分局扣押物品清單編號13） 1支  18 大麻吸食器（即110 年度保管字第200 號基隆市警察局第一分局扣押物品清單編號14） 1支  19 大麻吸食器（即110 年度保管字第200 號基隆市警察局第一分局扣押物品清單編號15） 2組  20 除濕器（即110 年度保管字第200 號基隆市警察局第一分局扣押物品清單編號16） 1台  21 電子產品（IPhone11/0000000000/含SIM 卡）（即110 年度保管字第200 號基隆市警察局第一分局扣押物品清單編號17） 1支